臺灣臺南地方法院民事判決
111年度訴字第1417號
原        告  高雄銀行股份有限公司

法定代 理 人  陳勇勝
訴訟代 理 人  吳昇峰
被        告  大日和興業有限公司

兼法定代理人  蕭惠蓉

              方世杰

上列當事人間請求清償借款事件，經本院於民國111年11月3日言
詞辯論終結，判決如下：
    主      文
被告應給付原告新臺幣貳佰捌拾捌萬壹仟伍佰貳拾玖元，及如附
表所示之利息及違約金。
訴訟費用新臺幣貳萬玖仟陸佰壹拾壹元由被告負擔。
    事實及理由
一、原告起訴主張：緣被告大日和興業有限公司（下稱大日和公
    司）於民國108年5月23日邀同被告蕭惠蓉、方世杰為連帶保
    證人，向原告借款新臺幣（下同）2,800,000元、700,000元
    ，約定借款期間自108年5月23日起至115年5月23日止，依年
    金法按月攤還本息，自110年5月23日至111年5月23日止為寬
    限期，寬限期內繳息不還本，借款利率自110年6月23日起按
    中華郵政股份有限公司1年期定期儲金機動利率加2%、2.75%
    機動計息，遲延還本或付息時，逾期在逾期6個月以內部分
    ，按借款利率百分之10，逾期超過6個月部分，按借款利率
    百分之20計付違約金。詎被告大日和公司自111年9月16日起
    即未依約繳款，尚積欠本金1,967,505元、493,778元。被告
    大日和公司嗣於110年6月29日邀同被告蕭惠蓉、方世杰為連
    帶保證人，向原告借款475,000元、25,000元，約定借款期
    間自110年6月30日起至115年6月30日止，依年金法按月攤還
    本息，借款利率按中華郵政公司二年期定期儲金機動利率加
    年率1.45%計算，遲延還本或付息時，逾期在逾期6個月以內
    部分，按借款利率百分之10，逾期超過6個月部分，按借款
    利率百分之20計付違約金。詎被告大日和公司自111年4月30
    日、111年5月30日起即未依約繳款，尚積欠本金399,617元
    、20,629元。被告屢經催告仍置之不理，依約已喪失期限利
    益，又被告蕭惠蓉、方世杰為本件借款之連帶保證人，自應
    負連帶清償責任。為此，爰依消費借貸、連帶保證之法律關
    係提起本訴等語。並聲明：被告應給付原告2,881,529元，
    及如附表所示之利息、違約金。
二、被告3人則以：確實有積欠原告借款，但因目前經濟困難，
    無力償還等語，資為抗辯。並聲明：原告之訴駁回。
三、本院得心證之理由：
（一）原告主張之事實，業據其提出放款借據、增補條款契約書
      、保證書、約定書、放款客戶授信明細查詢單、催告書、
      中華郵政掛號郵件收件回執各1份為證（見本院卷第89頁
      至97頁），另考量被告3人自認其等確有積欠原告借款尚
      未清償，本院依上開調查證據之結果，堪信原告主張為真
      實。
（二）按稱消費借貸者，謂當事人約定，一方移轉金錢或其他代
      替物之所有權於他方，而他方以種類、品質、數量相同之
      物返還之契約，民法第474條第1項定有明文。又數人負同
      一債務，明示對於債權人各負全部給付之責任者，為連帶
      債務；連帶債務之債權人，得對於債務人中之一人或數人
      或其全體，同時或先後請求全部或一部之給付；連帶債務
      未全部履行前，全體債務人仍負連帶責任，民法第272條
      第1項、第273條第1項、第2項亦定有明文。查被告大日和
      公司向原告借款尚積欠本金2,881,529元（計算式：1,967
      ,505＋493,778＋399,617＋20,629＝2,881,529）及利息、違
      約金未清償，而被告蕭惠蓉、方世杰為本件借款債務之連
      帶保證人乙節，已如前述，則被告3人自應負連帶清償之
      責任。從而，原告依消費借貸、連帶保證之法律關係，請
      求被告3人給付如主文第l項所示之本金及利息、違約金，
      洵屬有據，應予准許。
四、末按共同訴訟人，按其人數，平均分擔訴訟費用；法院為終
    局判決時，應依職權為訴訟費用之裁判，民事訴訟法第85條
    第1項、第87第1項分別定有明文。經核本件訴訟費用額即裁
    判費為29,611元，應由敗訴之被告3人負擔，爰判決如主文
    第2項所示。
據上論結，本件原告之訴為有理由，依民事訴訟法第85條第1項
、第87條第1項，判決如主文。
中　　華　　民　　國　　111 　年　　11　　月　　10　　日
                  民事第二庭  法  官  王參和
以上正本係照原本作成。
如對本判決上訴，須於判決送達後20日內向本院提出上訴狀。如
委任律師提起上訴者，應一併繳納上訴審裁判費。
中　　華　　民　　國　　111 　年　　11　　月　  11    日
                              書記官  沈佩霖
　　　　　　　　　　　　　　　
附表：
編號   本金餘額  （新臺幣）    利息計算期間   利率 （年息） 違約金計算期間及利率     逾期6個月以內者，按左開利率10%計算，逾期超過6個月者按左開利率20%計算  1 1,967,505元 自111年9月16日起至清償日止 3.185% 自111年10月17日起至清償日止  2 493,778元 自111年9月16日起至清償日止 3.935% 自111年10月17日起至清償日止  3 399,617元 自111年4月30日起至清償日止 2.545% 自111年6月1日起至清償日止  4  20,629元 自111年5月30日起至清償日止 2.545% 自111年7月1日起至清償日止 共計 2,881,529元